【裁判字號】    91,易,1746
【裁判日期】    920227
【裁判案由】    竊盜
【裁判全文】
臺灣高雄地方法院刑事判決                        九十一年度易字第一七四六號
    公  訴  人  臺灣高雄地方法院檢察署檢察官
    被      告  甲○○  男  四.
右列被告因竊盜案件，原經檢察官聲請簡易判決處刑（九十年度偵字第一九五六六號
），本院認不宜適用簡易程序，改依通常程序審理，裁定如左：
    主  文
甲○○竊盜，處有期徒刑陸月，如易科罰金，以佰元折算壹日。
    事  實
一、甲○○（起訴書誤載為「柯清萬」姓名年籍，應予更正）借居乙○○臺南市○區
    ○○街二十一號九樓住處期間，原與乙○○日夜輪流駕駛乙○○租用之車牌號碼
    ＹＭ─七八一號計程車載客營業，迄至民國九十年十月初，二人發生爭執交惡，
    乙○○要求甲○○搬離其住處，並拒絕甲○○再使用上開計程車，後於同月九日
    凌晨二時，二人再生口角，乙○○遂強將甲○○趕出住處。甲○○因而心生不滿
    ，竟萌生意圖為自己不法之所有，於離去之際，將停放在乙○○住處附近之上開
    計程車竊走，供己駕駛至高雄地區營業。嗣經乙○○報案車輛失竊，於同月十七
    日二十三時許，甲○○駕駛上開計程車，在高雄市○○市○○路八仙公園附近，
    為巡邏警員發現，始遭查獲（甲○○為警查獲時冒用「柯清萬」姓名年籍應訊，
    此部分另函請檢察官偵辦）。
二、案經高雄縣警察局移送臺灣高雄地方法院檢察署檢察官偵查後聲請簡易判決處刑
    ，本院認不宜適用簡易程序，改依通常程序審理。
    理  由
一、訊據被告柯清萬坦承於右揭時日搬離被害人乙○○上開住所時，未告知即逕將上
    開計程車開至高雄地區營業，經被害人報案，嗣於同月十七日二十三時許，在高
    雄市○○市○○路八仙公園附近為警查獲等事實，但否認有竊盜犯行，辯稱：上
    開計程車原與被害人日夜輪流駕駛營業，伊開走翌日有以電話告知被害人云云。
    經查，被告借住被害人上開住所期間，原雖經被害人同意，由二人日夜輪流駕駛
    前揭計程車載客營業，然於被告搬離被害人住所前一週（即約於當月初），因與
    被害人發生爭執，二人交惡，遂遭被害人要求搬離該處，並不再令被告使用上開
  計程車等情節，業據被害人於警偵訊及本院審理期間始終陳述綦詳，被告亦坦承
    搬離被害人住處前，確有與被害人發生爭執之事，且於離開當日，復因與被害人
    起爭執而遭驅離之情，足見於被告搬離被害人住處前，被害人已將上開計程車收
    回而未令被告繼續使用之事實，應堪認定，故被告離去時，當知已無繼續使用該
    車權利甚明，其明知如此，竟仍將車輛私自駛離，供己營業之用，其有不法所有
    意圖，灼然明確，又被告係在被害人不知情況下取走車輛，所為自當構成竊盜，
    洵堪認定，其前揭所辯，應係卸責之詞，無可採信。此外，復有被害人報案上開
    車輛失竊資料個別查詢報表及贓物認領保管收據等在供參，事證明確，被告竊盜
    犯行，可以認定。
二、核被告所為，係犯刑法第三百二十條第一項之竊盜罪。審酌被告竊取友人租用計
    程車之犯罪手段、所生危害及其犯罪後悔意不深，前並曾有重利、妨害自由等犯
    罪前科（本案乃於該案執行通緝期間所犯，故為警查獲時冒用「柯清萬」姓名年
    籍應訊，此部分另函請檢察官偵辦），有臺灣高雄地方法院檢察署刑案資料查註
    紀錄表在卷可按，素行非佳等一切情狀，量處如主文所示之刑，併諭知易科罰金
    之折算標準。
三、末按檢察官聲請以簡易判決處刑之案件，經法院認為有刑事訴訟法第四百五十一
    條之一第四項但書之情形者，應適用通常程序審判之，同法第四百五十二條定有
    明文。本件原經檢察官聲請簡易判決處刑，茲本院認有前揭刑事訴訟法第四百五
    十一條之一第四項但書第三、四款情形，故改依通常程序審理，附此敘明。
據上論斷，應依刑事訴訟法第四百五十二條、第二百九十九條第一項前段，刑法第三
百二十條第一項、第四十一條第一項前段，罰金罰鍰提高標準條例第一條前段、第二
條，判決如主文。
中      華      民      國    九十二    年      二      月    二十七    日
                                  臺灣高雄地方法院刑事第五庭
                                      法  官  陳  淑  卿
右正本證明與原本無異。
如不服本判決，應於判決送達後十日內，向本院提出上訴狀。
                                      書記官  羅  宗  賢
中      華      民      國    九十二    年      二      月    二十七    日
附錄本判決論罪之法條：
刑法第三百二十條第一項
意圖為自己不法之所有或第三人不法之所有，而竊取他人之動產者，為竊盜罪，
處五年以下有期徒刑、拘役或五百元以下罰金。


司法院資訊處製作；財團法人民間司法改革基金會備份。
